最　高　行　政　法　院　裁　定　　　　　　　　　　九十三年度裁字第八四六號
　　上　訴　人　甲○○
　　被 上訴 人　財政部臺灣省中區國稅局
　　代　表　人　乙○○
右當事人間因綜合所得稅事件，上訴人對於中華民國九十二年三月十二日臺中高等行
政法院九十二年度簡字第一號判決，提起上訴，本院裁定如左：
　　主  文
上訴駁回。
上訴審訴訟費用由上訴人負擔。
　　理  由
一、按對於適用簡易程序之裁判提起上訴或抗告，須經本院許可，且該許可以訴訟事
    件所涉及之法律見解具有原則性者為限，行政訴訟法第二百三十五條定有明文。
二、本件上訴人以原判決所引據之財政部民國九十一年一月二十三日台財稅第○九一
    ○四五○四○○號函釋是在上訴人八十九年三月三十一日領取資遣費後發布，時
    效不對，顯然不適用。且焉有前後服務於同一工廠且未間斷，卻不能併計服務年
    資之理？公營事業移轉民營條例施行細則第十八條規定雖已立法，卻對勞工權益
    規範未盡完善，各大公營事業公司之勞工莫不正在積極爭取修訂中，該條例對退
    職所得之課稅方式亦無明確規定，原判決引用稅法以外之條例駁回上訴人之請求
    ，完全漠視財政部八十九年二月二日台財稅第○八八○四五一四八四號函意旨，
    嚴重剝奪上訴人之權益。又依財政部八十九年二月二日台財稅第○八八○四五一
    四八四號函所載退職所得之計算範例，明確將全數退職所得併入計算，亦未規定
    各項退職所得須以限於同一時間領取者為限，原判決駁回上訴人之訴，自屬不當
    云云。
三、查原判決以上訴人於八十八年九月一日第一次所領取之退職所得，係台肥公司民
    營化時（前國營事業公司）一次領取之年資結算金，八十九年三月三十一日第二
    次所領取之退職所得，係台肥公司民營化後（民營後之公司）經台肥公司資遣所
    領取之資遣費，二次所領取之退職所得，時間不同，原因不同，自無財政部八十
    九年二月二日台財稅字第○八八○四五一四八四號函釋之適用。又行政主管機關
    就行政法規所為之釋示，係闡明法規之原意，應自法規生效之日起有其適用，業
    經司法院釋字第二八七號解釋在案。被上訴人依據行為時公營事業移轉民營條例
    施行細則第十八條之規定及財政部九十一年一月二十三日台財稅字第○九一○四
    五○四○○號函釋，按上訴人於台肥公司民營化後之服務年資重新核算，核定八
    十九年度應稅退職所得，並無不合，因將上訴人在原審之訴駁回，經核於法並無
    違背。上訴人之前開理由，無非對原判決所持法律上之見解有所爭執，難謂其訴
    訟事件所涉及之法律見解具有原則性，依首揭規定，本件上訴不應許可，應予駁
    回。
四、依行政訴訟法第二百四十九條第一項前段、第一百零四條、民事訴訟法第九十五
    條、第七十八條，裁定如主文。
中　　華　　民　　國　　九十三　　　年　　　七　　　　月　　　十五　　　日
                    最 高 行 政 法 院  第 三 庭
                                審 判 長 法  官　　　廖　政　雄
                                         法  官      林  茂  權
                                         法  官　　　林　清　祥
                                         法  官　　　鍾　耀　光
                                         法  官　　　姜　仁　脩
右  正  本  證  明  與  原  本  無  異
　　　　　　　　　　　　　　　　　　　　 法院書記官　蘇  金  全
中　　華　　民　　國　　九十三　　　年　　　七　　　　月　　　十五　　　日
